臺灣桃園地方法院刑事判決　　　　　　　　　　　　　　九十年度易字第七九五號
　　公　訴　人　臺灣桃園地方法院檢察署檢察官
　　被　　　告　乙○○
右列被告因竊盜案件，經檢察官提起公訴（八十九年度偵字第一五四六二號），本院
判決如左：
        主  文
乙○○結夥三人以上竊盜，處有期徒刑捌月。
        事  實
一、乙○○與甲○○（另案於台灣板橋地方法院審理中）、丙○○（另案於本院審理
    中）結夥三人以上，共同基於意圖為自己不法所有之犯意聯絡，於民國八十九年
    九月十三日二十時三十分許，在位於桃園縣中壢市○○○路八十三號之優美ＤＩ
    Ｙ生活傢俱店，由乙○○、丙○○以購物為籍口，與該傢俱店店員丁○○交談，
    甲○○則趁丁○○疏未注意之際，竊取丁○○所有置放在辦公桌抽屜內之金戒指
    一枚，得手後，正擬離去，嗣因警員途經該處，發現甲○○所騎乘之機車車牌上
    黏貼有膠布遮掩號碼，而前往查看，並於甲○○所停放之機車下方地上，當場發
    現遭甲○○丟棄之上開戒指一枚。
二、案經桃園縣警察局中壢分局報告台灣桃園地方法院檢察署檢察官偵查起訴。
        理  由
一、訊之被告乙○○矢口否認涉有右揭犯行，辯稱：伊當時與丙○○停留在該傢俱店
    騎樓躲雨，臨時起意入內看電腦桌，甲○○則是看到他們在裡面，才跟隨進入，
    渠等在店內並未交談云云。惟查：被告與共犯丙○○、甲○○右揭共同竊盜犯行
    ，業據告訴人丁○○指訴甚詳，並有贓物認領收據在卷足憑。且被告等三人在店
    內確有交談，且係由被告乙○○、丙○○刻意吸引告訴人注意，資為掩護，並由
    甲○○下手行竊等情，亦據告訴人丁○○證稱：「甲○○當時正打開ＤＭ，遮住
    辦公桌的抽屜，乙○○則立刻靠過來遮住我看王志海的視線」（見偵查卷第十六
    頁），「當時有二位男子進來，隔沒多久，另一男子又進來，他們三人在裡面有
    交談，先進來二位看完後，有說要考慮考慮，後進來的，也接著說考慮考慮再決
    定。」、「（他們在你店裡待多久？）不到十分鐘，這段期間，前面二位一直要
    我介紹款式，把我帶到比較偏角落地方，讓我看不到櫃台，我知道櫃台有人，可
    是他們一直用身體擋住我的視線，後進來的人就一直在櫃台。」等語（見本院九
    十年七月三十一日審理筆錄）。而告訴人上開失竊之戒指，係當場於共犯甲○○
    所騎乘之機車正下方地上查獲，旁邊並無停放其他機車乙節，亦據告訴人丁○○
    及當場查獲之警員戊○○於本院審理中證述明確（同前審理筆錄）。復查，共犯
    甲○○係於渠等用完餐後，進入該傢俱店前，才以膠帶將車牌黏貼等情，亦據被
    告乙○○自承無訛（見本院九十一年四月十一日審理筆錄），足見渠等於進入該
    傢俱店前即有行竊之犯意自明。再依卷附之台灣桃園地方法院檢察署檢察官九十
    年度偵字第一三二六號起訴書可知，共犯丙○○、甲○○等人，曾多次以聲東擊
    西之方法竊取他人財物（另案經本院及台灣板橋地方法院審理中），核與本案犯
    罪手法相同。是被告上開所辯，顯係卸責之詞，不足採信。共犯丙○○、甲○○
    雖否認上開犯行，然渠等利害與共，且本件事證明確，已如前述，渠等所辯，顯
    均係狡卸之詞，不足採信。被告乙○○犯行洵堪認定，應予依法論科。
二、核被告乙○○所為係犯刑法第三百二十一條第一項第四款之結夥三人竊盜罪。又
    被告與甲○○、丙○○三人間就上揭犯行，有犯意之聯絡及行為之分擔，皆為共
    同正犯。爰審酌被告品行、素行不佳、智識程度、犯罪動機，及犯後否認犯行，
    顯無悔意等一切情狀，量處如主文所示之刑。
據上論斷，應依刑事訴訟法第二百九十九條第一項前段，刑法第二十八條、第三百二
十一條第一項第四款，判決如主文。
本案經檢察官陳美華到庭執行職務。
中      華      民      國    九十一    年      四      月    二十三    日
                                臺灣桃園地方法院刑事第一庭
                                            法  官  陳永來
右正本證明與原本無異。
如不服本判決，應於判決送達後十日內向本院提出上訴狀( 應附繕本 )，上訴於
臺灣高等法院。
                                            書記官  洪明媚
中      華      民      國    九十一    年      四      月    二十三    日
附論罪科刑依據之法條：
中華民國刑法第三百二十一條
(加重竊盜罪)
犯竊盜罪而有左列情形之一者，處六月以上五年以下有期徒刑：
一  於夜間侵入住宅或有人居住之建築物、船艦，或隱匿其內而犯之者。
二  毀越門扇、牆垣或其他安全設備而犯之者。
三  攜帶兇器而犯之者。
四  結夥三人以上而犯之者。
五  乘火災、水災或其他災害之際而犯之者。
六  在車站或埠頭而犯之者。
前項之未遂罰之。
